【裁判字號】    92,易,236
【裁判日期】    920616
【裁判案由】    竊盜
【裁判全文】
臺灣雲林地方法院刑事判決                          九十二年度易字第二三六號
    公 訴 人  臺灣雲林地方法院檢察署檢察官
    被    告  甲○○
右列被告因竊盜案件，經檢察官提起公訴（九十二年度偵緝字第五四號），本院判決
如左：
    主  文
甲○○竊盜，累犯，處拘役貳拾日，如易科罰金，以佰元折算壹日；又竊盜，累犯
，處有期徒刑壹年。
    事  實
一、甲○○前有竊盜、贓物、偽造文書及違反槍砲彈藥刀械管制條例等犯罪之前科，
    又因竊盜案件，於民國（下同）八十八年七月間，經本院以八十八年度易字第四
    五三號判處有期徒刑四月確定，於八十九年三月二日接續執行完畢。猶不知悔改
    ，又意圖為自己不法之所有，先於九十一年八月四日上午九時許，在雲林縣林內
    鄉坪頂村坪頂活動中心下方，向陳淑霞借得車牌號碼ＳＥ–七七一八號自小貨車
    後，於同日下午三時二十分許，駕駛該自小貨車前往乙○○（起訴書誤繕為「禪
    」）所有，位於雲林縣林內鄉○○村○○路眾鉅鐵工廠旁之龍眼樹果園，徒手竊
    取果園內之龍眼約六斤，並將竊得之龍眼放置於該自小貨車後方，旋經乙○○發
    現制止後，甲○○即駕駛該自小貨車離去；嗣同日下午四時二十分許，甲○○復
    持六瓶台灣啤酒返回乙○○上開果園，要向乙○○道歉竊取龍眼一事，惟經乙○
    ○拒絕後，竟於同日下午四時三十分許，另起意圖為自己不法所有之犯意，趁乙
    ○○所有停放在該果園內之車牌號碼Ｎ五–０七七五號自小貨車之鑰匙仍掛在該
    車電門上，及乙○○在果園內工作，疏於注意之機會，以上開汽車鑰匙啟動馬達
    竊取該自小貨車（小貨車後方尚有乙○○所有之肥料十包及農具），得手後旋即
    駕車逃逸。嗣經乙○○提供甲○○先前向陳淑霞借得之上開自小貨車車牌號碼向
    警方報案後，循線查獲。又甲○○駕駛上開竊得之乙○○所有車牌號碼Ｎ五–０
    七七五號自小貨車逃逸，於同日十七時三十分，途經雲林縣林內鄉○○村○○○
    路時，不慎與廖維森駕駛之車牌號碼Ｈ四–八一七九號自小貨車發生擦撞；嗣甲
    ○○繼續駕駛該自小貨車逃逸時，又在南投縣竹山鎮民生巷與集山路口（南雲大
    橋旁）自撞電線桿，致該自小貨車車頭全毀後棄車逃逸。
二、案經乙○○訴由雲林縣警察局斗六分局報請台灣雲林地方法院檢察署檢察官偵查
    起訴。
    理  由
一、右開事實，訊之被告甲○○雖坦白承認其於九十一年八月四日下午三時二十分許
    ，駕駛其於上揭時地向陳淑霞借得之前開自小貨車，至被害人乙○○所有之上開
    果園；並於同日下午四時二十分許，持六瓶台灣啤酒返回被害人之上開果園，欲
    請被害人喝酒遭拒後，於同日十六時三十分許，駕駛被害人所有之自小貨車，於
    上揭時地與廖維森所駕之上開自小貨車擦撞後，繼在南雲大橋旁自撞電線桿，致
    車頭全毀後棄車逃逸之事實；惟矢口否認有竊盜之犯行，並辯稱：被告未竊取被
    害人所有之龍眼；且因被告欲請被害人喝酒，但被害人不要，被告才臨時起意，
    欲駕駛被害人之上開自小貨車出去繞一圈再開回來還給被害人，並無竊盜之故意
    等語。
二、經查：
（一）被告上開自白之事實，核與被害人乙○○及被害人之妻蔡黃宜櫻關於該部分之
      結證情節相符，並與證人陳淑霞及廖維森在警詢中關於被告借車及發生車禍之
      證述情節吻合，有渠二人之警詢筆錄、汽車新領牌照登記書、竊盜案現場勘查
      紀錄表、南投縣警察局竹山分局中和派出所處理交通事故現場草圖紀錄表各乙
      紙及現場暨贓車照片三張附警卷可參，足信與事實相符。
（二）且被告上開竊盜之犯罪事實，業經被害人乙○○結證明確，並證稱：「當天我
      去田裡，我看到被告摘我的龍眼放在他的車上，我問他為何到這裡，他說他來
      上廁所，我看他採的龍眼大約有五、六斤左右，我想說只有一點而已，我沒有
      報警，後來，隔了約一個鐘頭，被告拿啤酒又來一次，他說老闆我剛給你採龍
      眼，你沒有報警，我來跟你道歉，我說沒有關係，以後不要再跟我摘就好，我
      就看他走出去，我就去田裡做事，結果過一會兒，我就看到被告將我的車子開
      走，我來不及追，我就用電話報警，我車上的肥料十包，還有一些工具，過了
      五、六個鐘頭，就有人通知說我的車子車禍被撞壞了。」等語明確；且被害人
      上開所結證之情節，核與當時亦在現場即被害人之妻蔡黃宜櫻之結證情節相符
      ，已足信屬實。
（三）再者，被告竊取被害人之上開自小貨車之事實，亦經被告在偵查中坦白承認；
      且被告與被害人並不熟識，業經被害人乙○○及蔡黃宜櫻證述明確，並為被告
      所不爭執，足信無誤；雙方既然素昧平生，則被告為何平白無故到被害人之果
      園，並於嗣後再到上開果園欲請被害人喝酒，均無法為合理之交待，可見被告
      前揭所辯情節，與事理有違，應係事後意圖卸責之詞，不足採信。本件事證明
      確，被告犯行足以認定，應予依法論科。
三、核被告甲○○所為，均係犯刑法第三百二十條第一項之竊盜罪。又被告竊取被害
    人之上開小貨車係出於臨時起意，業經被告自陳明確，且被害人係於被告第一次
    竊取龍眼中，始駕駛上開自小貨車到達現場之情，亦經被害人結證屬實，可見被
    告先後二次竊盜犯行，並非基於概括之犯意所為，為實質數罪，應予分論併罰。
    另被告於八十八年七月間，始因竊盜案件，經本院以八十八年度易字第四五三號
    判處有期徒刑四月確定，於八十九年三月二日始接續執行完畢，有台灣高等法院
    被告全國前案紀錄表可參，其於五年以內再分別犯本件有期徒刑以上之罪，均為
    累犯，均應加重其刑。爰審酌被告前有竊盜、贓物、偽造文書及違反槍砲彈藥刀
    械管制條例等犯罪之前科，有上開前案紀錄表可參，素行不良，與本案意圖為自
    己不法所有之犯罪動機、目的，和被告前次竊取龍眼為被害人發現後，欲請被害
    人喝酒道歉，經被害人拒絕後，竟又另竊取被害人之小貨車之情節，與利用被害
    人未取下之汽車鑰匙直接啟動竊車之犯罪手段、贓物之價值、被害人所受之損害
    ，及犯後拒不到案接受偵查，經檢察官通緝到案後，仍在本院否認犯行，態度不
    佳等一切情狀，分別量處如主文所示之刑。所處拘役部分，並諭知易科罰金之折
    算標準。
四、據上論斷，應依刑事訴訟法第二百九十九條第一項前段，刑法第三百二十條第一
    項、第四十七條、第四十一條第一項前段，罰金罰鍰提高標準條例第一條前段、
    第二條，判決如主文。
本案經檢察官丙○○到庭執行職務。
中      華      民      國    九十二    年      六      月    十六      日
                                        臺灣雲林地方法院刑事第一庭
                                            法  官  黃  一  馨
右正本證明與原本無異。
如不服本判決，應於判決送達後十日內向本院提出上訴狀( 應附繕本 )。
                                            書記官  洪  秀  虹
中      華      民      國    九十二    年      六      月    十六      日
附錄所犯法條：
刑法第三百二十條
意圖為自己或第三人不法之所有，而竊取他人之動產者，為竊盜罪，處五年以下有期
徒刑、拘役或五百元以下罰金。
意圖為自己或第三人不法之利益，而竊佔他人之不動產者，依前項之規定處斷。
前二項之未遂犯罰之。


司法院資訊處製作；財團法人民間司法改革基金會備份。
